臺灣屏東地方法院刑事裁定　　　　　　 110年度聲字第1692號
聲　請　人　黃郁方
上列聲請人因被告陳敬文等傷害致死案件（本院109 年度訴字第
789 號），聲請發還扣押物，本院裁定如下：
    主  文
聲請駁回。
    理  由
一、聲請意旨略以：聲請人所有扣案之車號000-0000號自用小客
    車1 輛，聲請人非被告且上開汽車是由被告陳敬文向聲請人
    借用，因本案已判決，故該物並無扣押之必要，為此聲請發
    還予聲請人等語。
二、按可為證據或得沒收之物，得扣押之。扣押物若無留存之必
    要者，不待案件終結，應以法院之裁定或檢察官命令發還之
    ；其係贓物而無第三人主張權利者，應發還被害人。扣押物
    因所有人、持有人或保管人之請求，得命其負保管之責，暫
    行發還。刑事訴訟法第133 條第1 項、第142 條第1 項、第
    2 項分別定有明文。所謂扣押物無留存之必要者，乃指非得
    沒收之物，且又無留作證據之必要者，始得依上開規定發還
    ；倘扣押物尚有留存之必要者，即得不予發還。又該等扣押
    物有無留存之必要，並不以係得沒收之物為限，且有無繼續
    扣押必要，應由事實審法院依案件發展、事實調查，予以審
    酌（最高法院105 年度台抗字第580 號裁定參照）。
三、經查，聲請人所有之上開扣押物，經臺灣屏東地方檢察署檢
    察官偵辦109 年度偵字第7946號等被告陳敬文等傷害致死案
    件時所扣押，有屏東縣政府警察局潮州分局搜索扣押筆錄、
    扣押物品目錄表、AMU-1375號行車記錄器譯文等件在卷可參
    （潮警偵字第10931954700 號卷《下稱警卷一》第311 至31
    5 、357 至367 頁）。嗣上開案件經檢察官提起公訴，由本
    院以109 年度訴字第789 號審理終結並判決在案，然本案判
    決後計有被告陳益豐、王華郁、陳家祥、賴威澂及潘仲祐等
    人提起上訴，是本案除被告陳敬文、莊侑青部分因當事人未
    上訴而確定外，其餘被告部分均因上訴而未確定。復經本院
    審酌聲請人黃郁方所有上開車輛係供被告陳敬文等人共犯本
    案妨害自由及傷害致死犯行期間所使用之工具等情，業經被
    告陳敬文於本院訊問及準備程序時坦認不諱（本院109 年度
    訴字第789 號《下同》本院卷一59至65頁、卷二37至42頁）
    ，且有汽車旅館監視器翻拍照片可佐( 警卷一第344 至346
    、348 頁) ，又觀諸行車記錄器譯文內容可知該扣押物確與
    本案有關，則上開扣押物是否與本案待證事實全然無涉，尚
    非無疑，且上開扣案物於後續上訴審審理時仍有調查引用作
    為犯罪證據之可能，是於本案全部確定前，尚難逕予認定上
    開扣押物與本案被告等之犯罪事實無關，茲為確保日後審理
    之需要，自仍有留存之必要，不宜先行裁定發還。綜上，聲
    請人向本院聲請發還上開扣押物，為無理由，應予駁回。至
    上訴審法院有無留存該扣押物之必要，非本院所能代為決定
    ，自宜由聲請人逕向上訴審法院洽辦，附此敘明。
四、依刑事訴訟法第220條，裁定如主文。
中    華    民    國   111    年    1     月    20    日
                  刑事第二庭    審判長法  官  莊鎮遠
                                      法  官  吳昭億
                                      法  官  陳茂亭
以上正本證明與原本無異。
如不服本裁定應於裁定送達後5日內向本院提出抗告書狀敘述抗告
之理由抗告於臺灣高等法院高雄分院。
中    華    民    國   111    年    1     月    20    日
                                      書記官  黃佳惠